臺灣新北地方法院刑事判決
111年度審易字第642號
公  訴  人  臺灣新北地方檢察署檢察官
被      告  陳智宏



                    （另案於法務部○○○○○○○○執行強制戒治）
選任辯護人  林如君律師（法律扶助律師）                  
上列被告因竊盜案件，經檢察官提起公訴（111 年度偵字第299
號），本院判決如下：
    主  文
陳智宏犯如本判決附表一宣告刑欄所示之罪，各處如本判決附表
一宣告刑欄所示之刑。應執行有期徒刑貳年。
扣案如本判決附表二扣案物品欄所示之物均沒收。未扣案如本判
決附表三犯罪所得欄所示之物均沒收，於全部或一部不能沒收或
不宜執行沒收時，追徵其價額。
    事實及理由
壹、查被告陳智宏所犯均係死刑、無期徒刑、最輕本刑為3 年以
    上有期徒刑以外之罪，其於準備程序就被訴事實為全部有罪
    之陳述，經告知簡式審判程序之旨，並聽取其與辯護人及檢
    察官之意見後，本院認無不得或不宜改依簡式審判程序進行
    之處，爰依刑事訴訟法第273 條之1 第1 項、第284 條之1 
    之規定，裁定進行簡式審判程序。
貳、本案犯罪事實、證據及應適用之法條，除下列事項應予更正
    、補充外，餘均引用附件即檢察官起訴書之記載：
一、證據並所犯法條欄一編號㈥證據名稱欄所載之「10張」，應
    更正為「9 張」。　
二、補充「被告陳智宏於111 年4 月28日本院準備程序及審理中
    之自白（參本院卷附當日各該筆錄）」為證據。
三、附件附表一編號2 告訴人欄及失竊財物發還欄所載之「張泌
    為」，皆應更正為「張沁為」。
叁、審酌被告前有多次竊盜前科，此觀卷附臺灣高等法院被告前
    案紀錄表1 份之記載自明，對於不得以竊盜等非法方式侵害
    他人財物之情，自當瞭然於胸，卻不思付出自身勞力或技藝
    ，循合法、正當之途徑取得所需，而數次恣意攜帶兇器毀壞
    安全設備後，侵入他人住宅竊取其內之財物，缺乏基本之法
    治觀念，並對他人家宅安寧、生命、身體、財產安全及權益
    均造成危害，均甚不該，兼衡被告之素行、犯罪之目的、手
    段、教育程度、職業、家庭經濟與生活狀況、所竊取財物之
    數量及價值，以及被告犯後始終坦認全部犯行，態度勉可等
    一切情狀，分別量處如主文第1 項所示之刑，並定應執行之
    刑，以資處罰。
肆、沒收：
一、扣案如本判決附表二扣案物品欄所示之器具，均為被告所有
    並供其實行本件各該犯行所用之物，爰依刑法第38條第2 項
    規定宣告沒收。
二、本判決附表三犯罪所得欄所示之物，為被告實行本判決附表
    一編號一、二所示竊盜犯行之犯罪所得，且未見實際合法發
    還告訴人謝泊鈞、張沁為之事證，基於任何人不能保有犯罪
    所得之立法原則，自應於主文第2 項宣告沒收，並於全部或
    一部不能沒收或不宜執行沒收時，追徵其價額。被告實行本
    判決附表一編號一所示竊盜犯行取得之身分證1 張、郵局簽
    帳卡1 張等物品，固同屬犯罪所得，然僅屬個人身份證明、
    金融管理工具，經濟上價值低微，對之沒收欠缺刑法上重要
    性，故不予宣告沒收。至被告實行本判決附表一編號二所示
    竊盜犯行取得之手機1 支，以及實行本判決附表一編號三所
    示竊盜犯行取得之物，分別由告訴人張沁為、謝泊鈞立據領
    回，自不予宣告沒收。
伍、本判決係依刑事訴訟法第310 條之2 及第454 條所製作之簡
    化判決，依法僅需記載犯罪事實、證據名稱及應適用之法條
    ，並得以簡略方式為之，如認定之犯罪事實、證據及應適用
    之法條，與檢察官起訴書之記載相同者，得引用之，附此敘
    明。
據上論斷，應依刑事訴訟法第273 條之1 第1 項、第299 條第1
項前段、第310 條之2 、第454 條（本件依刑事判決精簡原則，
僅記載程序法條文），判決如主文。
本案經檢察官黃筵銘偵查起訴，由檢察官陳炎辰到庭執行公訴。
中　　華　　民　　國    111   年 　  5  　月 　 17  　日
                 刑事第二十四庭  法  官　李俊彥   
以上正本證明與原本無異。
如不服本判決，應於判決送達後20日內敘明上訴理由，向本院提
出上訴狀（應附繕本），上訴於臺灣高等法院。其未敘述上訴理
由者，應於上訴期間屆滿後20日內向本院補提理由書「切勿逕送
上級法院」。
                                 書記官  林慈恩
中　　華　　民　　國　  111 　年　   5    月    17    日
附錄本判決論罪之法律條文：
中華民國刑法第321 條
犯前條第1 項、第2 項之罪而有下列情形之一者，處6 月以上5
年以下有期徒刑，得併科50萬元以下罰金：
一、侵入住宅或有人居住之建築物、船艦或隱匿其內而犯之。
二、毀越門窗、牆垣或其他安全設備而犯之。
三、攜帶兇器而犯之。
四、結夥三人以上而犯之。
五、乘火災、水災或其他災害之際而犯之。
六、在車站、港埠、航空站或其他供水、陸、空公眾運輸之舟、
    車、航空機內而犯之。
前項之未遂犯罰之。

附表一：
編號 犯罪事實 宣告刑 一 即附件附表一編號1所載之竊盜犯行。 陳智宏犯攜帶兇器、毀壞安全設備侵入住宅竊盜罪，處有期徒刑拾月。 二 即附件附表一編號2所載之竊盜犯行。 陳智宏犯攜帶兇器、毀壞安全設備侵入住宅竊盜罪，處有期徒刑玖月。 三 即附件附表一編號3所載之竊盜犯行。 陳智宏犯攜帶兇器、毀壞安全設備侵入住宅竊盜罪，處有期徒刑柒月。 

附表二：
編號 扣案物品 一 老虎鉗共叁把。 二 一字起子壹支。 三 扳手共捌支。 四 手套壹雙。 五 手電筒共貳支。 

附表三：
編號 犯罪所得 備註 一 玉石手環壹個、耳環共伍副、紅寶原石壹顆、GUCCI皮包壹個、美金貳佰元、手尾錢共貳個。 即附件附表一編號1所示遭竊之物。 二 新臺幣壹萬壹仟伍佰元、手錶壹支 。 即附件附表一編號2所示遭竊之物。 
--------------------------------------------------------
附件：
臺灣新北地方檢察署檢察官起訴書
                                      111年度偵字第299號
　　被　　　告　陳智宏　男　44歲（民國00年00月0日生）
　　　　　　　　　　　　住新北市○○區鎮○街000○0號
　　　　　　　　　　　　居臺北市○○區○○街00巷00○0號3
　　　　　　　　　　　　樓
　　　　　　　　　　　　國民身分證統一編號：Z000000000號
上列被告因竊盜案件，業經偵查終結，認應提起公訴，茲將犯罪
事實及證據並所犯法條分敘如下：
　　　　犯 罪 事 實
一、陳智宏意圖為自己不法所有，基於竊盜之犯意，於如附表一
    編號1、2所示之時地，以如附表一編號1、2所示方式，分別
    竊取謝泊鈞、張沁為所管領之財物得手。嗣於民國110年11
    月3日15時許，陳智宏另意圖為自己不法所有，基於竊盜之犯
    意，竊取如附表一編號3所示財物得手後，因被該等財物管
    領人謝泊鈞發現，陳智宏旋即奔跑下樓逃逸，然仍遭附近巡
    邏員警加以逮捕，並起獲如附表一所示失竊財物。
二、案經謝泊鈞、張沁為訴由新北市政府警察局海山分局報告偵
    辦。
　　　　證 據 並 所 犯 法 條
一、證據清單：
編號 證據名稱 待證事實 ㈠ 被告陳智宏之供述 被告坦承於附表一所示之時地，以附表一所示方式，分別竊取如附表一所示財物之事實。（但被告爭執未竊得如附表一編號1、⑵所載財物） ㈡ 證人即告訴人謝泊鈞之指訴、證述 告訴人謝泊鈞所有如附表一所示編號1、3之財物遭竊之事實。 ㈢ 證人即告訴人張沁為之指訴、證述 告訴人張沁為所有如附表一所示編號2財物遭竊之事實。 ㈣ 附表所示編號2失竊地點監視器影像擷取畫面照片10張 被告竊取如附表一所示編號2財物之事實。 ㈤ 附表所示編號3失竊地點監視器影像擷取畫面照片6張、贓物認領保管單1紙 被告竊取如附表一所示編號3財物之事實。 ㈥ 新北市政府警察局海山分局扣押筆錄、扣押物品目錄表、查獲現場照片1張、扣案物品10張及附表所示編號3失竊物品照片3張 被告持行竊工具、侵入住宅竊取財物之事實。 
二、核被告陳智宏所為，均係犯刑法第321條第1項第1款、第2款
    及第3款之加重竊盜罪嫌。又被告上開3次竊盜犯行，犯意各
    別，行為互殊，請予分論併罰。再附表二所示扣案物品，均
    為被告所有，且均為被告竊取財物時所使用或攜帶之工具，
    均請依刑法第38條第2項規定宣告沒收。至於被告因上揭犯
    罪事實所受有之犯罪所得，尚未返還被害人者，均請依刑法
    第38條之1第1項前段宣告沒收之，且依同條第3項規定於全
    部或一部不能沒收或不宜執行沒收時，追徵其價額。
三、依刑事訴訟法第251條第1項提起公訴。
　  此　致
臺灣新北地方法院
中　　華　　民　　國　 111　　年　　3 　　月　　8 　　日
　　　　　　　　　　　　　　　檢　察　官  黃筵銘   
本件正本證明與原本無異
中　　華　　民　　國 　111　　年　　3 　　月　　15　  日
                              書  記  官  許宗民
附錄本案所犯法條全文 
中華民國刑法第321條
犯前條第 1 項、第 2 項之罪而有下列情形之一者，處 6 月以
上 5 年以下有期徒刑，得併科 50 萬元以下罰金：
一、侵入住宅或有人居住之建築物、船艦或隱匿其內而犯之。
二、毀越門窗、牆垣或其他安全設備而犯之。
三、攜帶兇器而犯之。
四、結夥三人以上而犯之。
五、乘火災、水災或其他災害之際而犯之。
六、在車站、港埠、航空站或其他供水、陸、空公眾運輸之舟、
    車、航空機內而犯之。
前項之未遂犯罰之。
附表一：
編號 告訴人 犯罪時間 犯罪地點 行竊方式 竊取財物  失竊財物發還 涉犯 法條 備註 1 謝泊鈞 109年10月6日20時56分許 新北市○○區○○街00巷0號4樓 持客觀上足以對人之生命、身體、安全構成威脅之行竊工具(螺絲起子)開啟門鎖，侵入屋內竊取財物。 ⑴玉石手環1個 ⑵耳環5副、紅寶原石1顆、GUCCI皮包1個、美金200元、手尾錢2個、身分證1張、郵局簽帳卡1張 未發還 刑法第321條第1項第1款、第2款、第3款 未提出無故侵入住宅告訴 2 張泌為 109年10月30日18時3分至同日18時56分許之間 新北市○○區○○街00巷00號5樓 持客觀上足以對人之生命、身體、安全構成威脅之行竊工具(斜口鉗)，剪斷左列住宅之鐵欄杆後，侵入屋內竊取財物。 現金新臺幣(下同)1萬1,500元、價值3,800元之手錶1支、手機1支。 手機已歸還張泌為，餘未發還。 刑法第321條第1項第1款、第2款、第3款  3 謝泊鈞 109年11月3日15時許 新北市○○區○○街00巷0號4樓 持客觀上足以對人之生命、身體、安全構成威脅之行竊工具(如附表二所示起子)開啟門鎖，侵入屋內竊取財物。(另並攜帶如附表二所示物品，其中編號1、3亦均屬於兇器) 萬用工具1支、臺北縣同心會勳章1枚、麒麟金飾1個、福生宮錢母1枚、黑色皮夾2個、臺中區中小企業銀行紀念幣1枚、金飾耳環1個、憲兵鑰匙圈1個及現金129元。 發還 刑法第321條第1項第1款、第2款、第3款 未提出無故侵入住宅告訴 

附表二：
編號 扣案物品 1 老虎鉗3把 2 一字起子1支 3 扳手8支 4 手套1雙 5 手電筒2支